臺灣新竹地方法院民事簡易判決
110年度竹北簡字第383號
原      告  林永玉  
訴訟代理人  林靜儀  
被      告  張耕華  
上列當事人間請求清償借款事件，本院於民國110年10月22日言
詞辯論終結，判決如下：
    主  文
被告應給付原告新臺幣壹拾貳萬元及自民國一一０年一月十五日
起至清償日止，按年息百分之五計算之利息。
訴訟費用新臺幣壹仟貳佰貳拾元由被告負擔。
本判決得假執行。但被告如以新臺幣壹拾貳萬元為原告預供擔保
，得免為假執行。
    事實及理由
一、本件原告原係向本院聲請核發支付命令（本院109年度司促
    字第10825號），惟被告業於法定期間內提出異議，依據民
    事訴訟法第519條第1項規定，即應以原支付命令之聲請視為
    起訴。
二、原告主張：被告於民國108年7月16日向原告借款新臺幣（下
    同）12萬元（下稱系爭借款），要求以原告名義向訴外人中
    國信託商業銀行（下稱中信銀行）貸款，藉以償還被告積欠
    之信用卡費、生活費、雜費，而系爭借款所需相關費用均由
    被告支付，之後原告有將中信銀行核貸之金額交付被告，惟
    原告108年11月2日起向被告要求償還系爭借款，雖被告於10
    9年3月22日同意償還，但被告要求分2筆匯款，嗣經原告於1
    09年3月28日、3月29日、9月11日、10月16日屢次催請，被
    告卻拖泥帶水，故不得已提起本件訴訟，聲明求為被告應返
    還借款12萬元及自支付命令送達翌日起至清償日止，按年息
    5％計算之利息。
三、被告則以：兩造原為情侶關係，但伊不知道原告在與被告交
    往過程自行申貸，後來原告要伊還款，經多次商談，未有共
    識，伊固曾答應還款，然此係伊飲酒後，原告私下錄音，且
    查兩造分手後，原告跟朋友傳述不實謠言，還通知伊任職之
    公司，伊若不答應，原告會危害伊，伊才會訊息中答應，伊
    希望能夠面對面，當面談清楚等語，資為抗辯，答辯聲明求
    為駁回原告之訴。
四、按，當事人互相表示意思一致者，無論其為明示或默示，契
    約即為成立，民法第153條第1項定有明文。次按，債務承認
    契約乃承認一定債務存在之無因契約，我民法雖未明認上述
    契約，但依契約自由原則，於不背於法律強行規定及公序良
    俗之範圍內，當事人間自可有效成立，最高法院102年台上
    字第428號判決意旨參見。
五、查，一般男女朋友交往，於感情親密之時，資金互為流用，
    難為取據核對，甚為平常，茲原告向中信銀行貸得12萬元之
    事實（見本院卷第34頁中國信託個人信用貸款約定書、第39
    頁存摺內頁影本），兩造間並無爭執（見本院卷第32頁筆錄
    ），根據原告提出Line對話紀錄：「原告：我全部要還銀行
    16萬，請你就還我借的信貸12萬，利息4萬就當還台新信用
    卡的費用！被告：12萬分2筆給你另1筆要明年才能匯，切結
    書要寄到哪給妳？」「原告：張小姐，事情又拖過了非常久
    …。被告：先說一聲抱歉，因為我手機壞了…。」「原告：我
    不知道到底要談什麼，現在我們的錢就是12萬，還是妳是要
    談分期？被告：10/28、10/29妳哪一天有空？」「被告：我
    刷過本子了，帳有問題。原告：有什麼問題？」（見本院卷
    第38之1頁），足見原告向被告要求返還借款並以12萬元楚
    漢分界，被告已為承諾清償系爭借款，應可認定，故被告改
    稱：帳不清楚、前男友危害、伊酒後之言不算數、需要當面
    談清楚云云各語，縱使被告內心並無還款12萬元之真意，然
    依民法第86條「表意人無欲為其意思表示所拘束之意，而為
    意思表示者，其意思表示，不因之無效」，因被告已向原告
    為承諾還款之意思表示，該意思表示於以Line通訊軟體對話
    到達原告時，即生其效力，至於被告補充提出其他資料共42
    張（附於本院卷第40～81頁，雖無繕本但業經本院提示調查
    ）並抗辯前男友係恐怖情人乙情（見本院卷第32之1頁第27
    行筆錄；本院第48頁經被告以黃色便條紙，寫上「交往時就
    有許多恐怖情人的行為和言論」並貼在108年7月30～31日Lin
    e對話上，1個人問妳現在要幹嘛，另1個說我要睡了，別煩
    ，明天有團體；本院第76頁經被告以黃色便條紙，寫上「林
    永玉多次情緒失控時有肢體暴力的行為甚至性暴力」並貼在
    1個人說：起碼我沒有對妳動手過，另一個人說：那就列帳
    單吧，該頁Line對話內容之上），經本院檢視全部卷證結果
    ，對於系爭借款後續如何清償，原告請被告不要扯東扯西、
    不要自說自話、答非所問，並抱怨被告說要還款但從108年
    拖到109年，所謂誠意不等於信用，並稱倘若被告不在109年
    10月15日之前提出還款方案，原告會採取寄發存證信函及訴
    訟行為，而被告則回應：「好、知道了。」「既然分手了，
    請讓我們理性解決。」（見本院卷第47、66頁），則無從以
    被告個人主觀認知，推翻被告已為承諾清償系爭借款債務之
    事實。從而，本件原告請求給付12萬元及自支付命令送達翌
    日即110年1月15日起至清償日止，按年息5％計算之遲延利息
    （見促字卷第37頁送達證書，民法第229條第2項、第233條
    第1項前段、第203條規定參看），即有理由，應予准許，爰
    判決如主文第1項所示。又，本判決係就民事訴訟法第427條
    第1項訴訟適用簡易程序所為被告敗訴之判決，爰依民事訴
    訟法第389條第1項第3款之規定，就被告敗訴部分應職權宣
    告假執行，本院併依民事訴訟法第436條第2項、第392條第2
    項職權宣告被告預供擔保後，得免為假執行，如主文第3項
    所示。
六、本件事證已臻明確，兩造其餘攻擊、防禦方法、所用證據，
    經本院審酌後，認為均不足以影響本判決之結果，爰不一一
    論、列。
七、訴訟費用之負擔：本件訴訟標的金額或價額12萬元，應徵第
    一審起訴裁判費1,220元，已由原告預納，有收據二紙在卷
    （見促字卷第3頁反面、本院卷第8頁），依民事訴訟法第78
    條之規定，定其負擔如主文第2項所示。
中　　華　　民　　國　　110 　年　　11　　月　　22　　日
                  竹北簡易庭  法　官　周美玲
以上正本係照原本作成。
被告如對本判決上訴，須於判決送達後20日內向本院提出上訴狀
，應一併繳納上訴審裁判費暨添具繕本1件，同時繳納第二審上
訴費用新臺幣1,830元。　
中　　華　　民　　國　　110 　年　　11　　月　　22　　日
                              書記官　王  明